臺灣臺北地方法院民事判決　　　　　　 95年度訴字第12623號
原　　　告　台灣新光商業銀行股份有限公司
法定代理人　甲○○
訴訟代理人　乙○○
被　　　告　丙○○
　　　　　　丁○○
上列當事人間請求清償借款事件，本院於民國96年 1月16日言詞
辯論終結，判決如下：
    主  文
被告應連帶給付原告新臺幣壹佰柒拾貳萬貳仟貳佰壹拾貳元，及
自民國九十五年十月五日起至清償日止，按年息百分之六計算之
利息，並自民國九十五年十一月六日起至清償日止，其逾期在六
個月以內者按上開利率百分之十，逾期在六個月以上者，其超過
六個月部分，按上開利率百分之二十計算之違約金。
訴訟費用由被告連帶負擔。
    事實及理由
一本件依兩造簽訂之借款契約書第32條規定，已合意本院為第一
  審管轄法院，本院自有管轄權，合先敘明。
二原告起訴主張：
  (一)被告丙○○於民國95年7月5日邀同被告丁○○為連帶保證人
    ，與其訂立借款契約，約定借款新臺幣（下同）1,800,000
    元，借款期限5 年，按月攤還本息，借款利息按年息6%計付
    ；如未依約繳款，依借款約定書之約定，被告即喪失期限利
    益，債務視同全部到期，並加計自本金到期日或利息應繳息
    日起，逾期在6個月以內者，按上開利率10%，逾期超過6 個
    月者，按上開利率20%計算之違約金。
  (二)詎被告自95年11月 5日起即未依約攤還本息，爰依兩造間之
    消費借貸及連帶保證契約，請求被告連帶償還如主文第 1項
    所示之本息、違約金等語。聲明為：如主文第1 項所示。
三被告則抗辯：被告丙○○確實向原告借用系爭款項以購買汽車
  ，並由被告丁○○擔任連帶保證人，雙方約定借款撥入指定之
  車商帳戶，惟車商取得該筆款項後，未依約交付汽車予丙○○
  ，且將該車轉售第三人。彼等明白有清償借款之義務，然希望
  將車取回拍賣，再以賣得價金償還欠款等語。
四得心證之理由：
  (一)稱消費借貸者，謂當事人約定，一方移轉金錢或其他代替物
    之所有權於他方，而他方以種類、品質、數量相同之物返還
    之契約，民法第 474條定有明文，故消費借貸契約之成立生
    效，應以當事人間有消費借貸之合意及借用物之交付，為其
    要件。
  (二)原告主張丙○○於95年7月5日邀同丁○○為連帶保證人，向
    其借款1,800,000 元，丙○○嗣未依約還款，已喪失期限利
    益等情，業據其提出與陳述相符之借款契約書、繳款紀錄查
    詢、動產抵押契約書等件為證，復為被告所不爭執，堪認為
    真。又原告已依約將借款撥入指定之車商帳戶，以為交付一
    節，為兩造所不爭，並有匯款申請書在卷可憑，從而系爭消
    費借貸契約已有效成立無疑。原告依據兩造間之消費借貸及
    連帶保證契約，訴請被告連帶給付如主文第1 項所示本息、
    違約金，即無不合，應予准許。
五訴訟費用負擔之依據：民事訴訟法第85條第2項。
中　　華　　民　　國　　96　　年　　1　　月　　30　　日
                  民事第六庭    法　官　陳婷玉
以上正本係照原本作成
如對本判決上訴，須於判決送達後20日內向本院提出上訴狀
中　　華　　民　　國　　96　　年　　1　　月　　30　　日
                    　　　　　　書記官　詹雪娥
